臺灣高等法院刑事裁定　　　　　　　　　　　　　　九十二年度聲再字第五五八號
　　再審聲請人　甲○○
　　即受判決人
右列聲請人因詐欺案件，對於本院九十二年度上易字第一五八Ｏ號，中華民國九十二
年十一月二十日確定判決（臺灣板橋地方法院九十一年度易字第二二九八號、臺灣板
橋地方法院檢察署起訴案號：八十九年度偵字第一二一八九號），聲請再審，本院裁
定如左：
    主  文
再審之聲請駁回。
    理  由
一、聲請意旨略稱：(一)聲請人甲○○並未向告訴人林展宏（原名林吉祥）施用詐術，
    蓋告訴人無論是投資或向聲請人購買股份，告訴人係出於陳怡謀解說後，認利潤
    可觀，值得投資，非如原審判決所認係聲請人以「公司前景看好，獲利佳」為詐
    術；(二)無論受讓股權或投資入股，其所著重者絕非公司登記資本額多寡，而係公
    司有無獲利之前景，是公司資本額多寡並非告訴人當時考量之依據，且證人葉玟
    麟於民國（下同）八十六年二月間即將公司變更章程寄予告訴人，倘告訴人對出
    資額有所爭執，當係另立書面協議以保障其權利，惟告訴人確至橋陽文化事業有
    限公司（下稱橋陽公司）結束營業後之八十九年九月方提本件告訴，實悖於一般
    經驗常情，原確定判決就此有利於聲請人之證據漏未審酌，且違證據法則執以為
    有罪判決之理由；(三)告訴人並無陷於錯誤，蓋告訴人所交付之新台幣（下同）三
    百萬元，除十萬元以現金支付外，其於二百九十萬元則簽發八十五年十一月二十
    六日、面額一百萬元支票，及另於八十五年十一月十五日由華僑銀行匯款一百九
    十萬元至聲請人仲益重機械有限公司帳戶，則倘告訴人真如其所稱為投資入股，
    則何以未直接匯入橋陽公司帳戶，足見聲請人所辯係告訴人購買百分之二十橋陽
    公司股份非虛，更難謂之是「以此為詐術」，更遑論股東權利之價值判斷，要與
    登記資本額無關，原確定判決就此有利聲請人之證據疏未詳細勾稽，已有足生影
    響判決結果之重要證據漏未審酌之違誤；(四)又橋陽公司確係因陳怡謀癌症開刀方
    無法繼續營業，原確定判決竟反於證人陳怡謀有利於聲請人之證述，而謂聲請人
    假借陳怡謀病發胰臟癌始無法營業等詞為事後掩飾卸責之詞，非為與卷證資料不
    符，且顯為足以影響判決結果之重要證據，有漏未審酌之違法。爰依刑事訴訟法
    第四百二十一條規定為聲請人利益聲請再審云云。
二、按刑事訴訟法第四百二十一條固規定：「不得上訴於第三審法院之案件，除前條
    規定外，其經第二審確定之有罪判決，如就足生影響於判決之重要證據漏未審酌
    者，亦得為受判決人之利益，聲請再審。」惟所稱「重要證據漏未審酌」，係指
    法院就該證據未予任何審核斟酌而言，茍已就該證據予以採擷作為認定事實之依
    據，即難認有「漏未審酌」之情形。至於審酌該證據之結果，是否符合經驗法則
    或論理法則，要屬證據證明力之問題，核係法官自由心證形成之範疇，於案件確
    定後，縱認有不當，則屬得否認為判決違背法令而提起非常上訴之事，尚無逕行
    聲請再審之餘地。
三、經查：本院九十二年度上易字第一五八Ｏ號確定判決，係採酌告訴人林展宏之指
    述及證人曹月霞、陳怡謀、葉玟麟之證詞及聲請人交予告訴人橋陽公司資產負債
    表、損益表、各項明細表及所附說明等文件報表，予以審酌論述，詳細說明採為
    證據與否理由，而認定被告即聲請人有詐欺之犯行而予論罪處刑，有該判決書一
    份在案可稽，經核無不合。聲請人聲請再審，然並未提出原確定判決「漏未審酌
    且足生影響判決」之重要證據，遽以臆測之詞指稱原判決就足以影響判決結果之
    重要證據有漏未審酌之違法，容有誤會。是本件聲請人之聲請再審，難認有理由
    ，應予駁回。
據上論斷，應依刑事訴訟法第四百三十四條第一項，裁定如主文。
中　　　華　　　民　　　國　　九十三　　年　　　一　　　月　　　九　　　日
                              臺灣高等法院刑事第五庭
                                  審判長法  官  曾　德　水
                                        法  官  蘇　素　娥
                                        法  官  魏　新　國
右正本證明與原本無異。
不得抗告。
                                        書記官　賴　淑　真
中　　　華　　　民　　　國　　九十三　　年　　　一　　　月　　 十三 　　日
